

## **PROFIL**

Personne dynamique, sérieuse et rigoureuse. Je suis capable d'apprendre et d'appliquer rapidement les nouveautés en entreprise.



1 rue du pain de sucre 25190 Noirefontaine, France



+33 7 69 97 26 22



lydieballiot@gmail.com



Française



21 ans



Permis B + véhicule

## **LANGUES**

Anglais : pratique occasionnelle

## **RÉSEAUX SOCIAUX**



Lydie BALLIOT

# LYDIE BALLIOT

STAGIAIRE - DÉVELOPPEUR WEB ET WEB MOBILE

# COMPÉTENCES

- · html, css, javascript, php7
- · vue.js, jquery, bootstrap
- · gestion de projet
- · sens de l'organisation d'une équipe
- $\cdot$  conception graphique (adobe xd)

# **FORMATIONS**

# Stagiaire de la formation "Développeur web et web mobile"

SEM Numerica, Montbéliard septembre 2020 - mai 2021

- langages : HTLM5, CSS3, Javascript, PHP7
- framework : VueJS, jQuery
- cms: wordpress

conduite de projet personnel et collectif

#### Formation Matrice, Paris

programme d'entreprenariat septembre 2018 - septembre 2019

- formation à l'entreprenariat dans le domaine de la santé numérique
- projet e-santé

## École 42, Paris

juillet 2017 - septembre 2019

- programmation informatique
- réalisation de projet et développement d'application

#### Lycée Germaine Tillion, Montbéliard

Baccalauréat ST2S, mention Très Bien 2017

# **EXPÉRIENCE PROFESSIONNELLE**

#### **PSA Sochaux-Montbéliard**

Opérateur QSP/CRAC | mars 2019 - mai 2020

- contrôle qualité des véhicules
- test puissance moteur et conformité

## **Association Matrice, Paris**

Bénévolat sur les événements | 2018 (un weekend par mois)

- responsable logistique pendant les hackathons
- organisation des repas et du service

## **VAPOZEN, Sophie DURR, Saint-Hippolyte**

Bénévolat | 2015-2017 (deux weekends par mois)

- accueil et service des clients
- rangement des stocks
- service en caisse